臺灣苗栗地方法院刑事判決　　　　　　　 94年度易字第442號
公　訴　人　臺灣苗栗地方法院檢察署檢察官
被　　　告　丙○○
上列被告因竊盜案件，經檢察官提起公訴（94年度偵字第1102號）
，本院判決如下：
    主  文
丙○○無罪。
    理  由
壹、公訴要旨略以：被告丙○○意圖為自己不法之所有，於民國
    94 年3月25日上午，在苗栗縣銅鑼鄉○○路268 號前，以自
    備之鑰匙，竊取丁○○停放於該處之車牌號碼SAC ─062 號
    輕型機車，供己代步使用。嗣於同月27日晚上7 時許，行經
    同縣苗栗市○○路885 巷口時，為警查獲，並扣得其所有之
    鑰匙1把，因認被告涉有竊盜罪嫌。
貳、公訴人認為被告涉犯竊盜罪嫌，無非係以被告騎乘被害人丁○○之機車而遭查獲，雖辯稱有向被害人之家屬乙○○○借
    用云云，然被害人丁○○於警詢中陳述，伊並未同意借機車
    予被告；證人甲○○亦證稱，經向其母乙○○○訊問後亦未
    借車予被告等語為論據。
參、本院之判斷：
一、法律依據：
  (一)刑事訴訟法第154 條第1 、2 項分別規定：被告未經審判證
    明有罪確定前，推定其為無罪；犯罪事實應依證據認定之，
    無證據不得認定犯罪事實。
  (二)刑事訴訟法第301 條第1 項規定：不能證明被告犯罪，應諭
    知無罪之判決。
  (三)最高法院76年度臺上字第4986號判例指出：認定犯罪事實所
    憑之證據，雖不以直接證據為限，間接證據亦包括在內；然
    而無論直接或間接證據，其為訴訟上之證明，須於通常一般
    之人均不致有所懷疑，而得確信其為真實之程度者，始得據
    為有罪之認定，倘其證明尚未達到此一程度，而有合理之懷
    疑存在，無從為有罪之確信時，自得為無罪之判決。
二、無罪之理由：
    訊據被告丙○○固供認有騎用系爭機車之事實，惟堅決否認
    有竊盜犯行，辯稱：系爭機車確實係伊向被害人丁○○之婆
    婆乙○○○所借，當時被害人之大伯徐正忠亦在現場可以證
    明等語。經查，本件之報案人甲○○於審理中改口證稱：其
    妻丁○○打電話說睡覺起來的時候，發現車子不見了，所以
    去派出所報案，但只是備案的意思。報案後伊也有問過媽媽
    車子為什麼會不見，但是因其母有失憶症，事情已記不清楚
    ，惟嗣後確也有說被告有跟他借車等語。證人徐正忠（甲○○之兄）亦證稱：被告丙○○係鄰居，跟乙○○○借機車已
    經借了好幾次。94年3 月25日那天他下班回家，看到被告又
    跟乙○○○借車。當時他人在房間裡面看電視，隔著紗窗有
    聽到，也有看到。只是丁○○因不在現場，所以並不知道這
    回事。報案後過了1 、20天，伊才知道他們有去報案，當時
    就有跟弟弟甲○○說怎麼會去報案。至於伊為何沒有主動前
    往警察局代為澄清，是因為不了解法律等語。綜合上述，被
    告所辯確有向被害人之家屬借用機車等語，應屬實在。從而
    ，本件既經查明純屬誤會，公訴人之指訴即乏依據，其他復
    無積極證據足資證明被告有竊盜之行為，核與刑法第320 條
    第1 項之竊盜罪構成要件即有不符，不能證明被告犯罪，依
    法自應為無罪之諭知。
據上論斷，應依刑事訴訟法第301條第1項，判決如主文。
本案經檢察官戴瑞麒到庭執行職務。
中　　華　　民　　國　　94　　年　　12　　月　　9 　　日
                  刑事第一庭  審判長法  官  劉興浪
                                    法  官  羅貞元
                                    法  官  楊台清
以上正本證明與原本無異。
如不服本判決，應於判決送達後10日內向本院提出上訴狀（應抄
附繕本）。告訴人或被害人如對於本判決不服者，應具備理由請
求檢察官上訴，其上訴期間之計算係以檢察官收受判決正本之日
期為準。
                                    書記官  張文玲
中　　華　　民　　國　　94　　年　　12　　月　12  　　日
